【裁判字號】    97,交訴,24
【裁判日期】    970707
【裁判案由】    過失致死等
【裁判全文】
臺灣屏東地方法院刑事判決              97年度交訴字第24號
公  訴  人  臺灣屏東地方法院檢察署檢察官
被      告  丙○○
選任辯護人  葉武侯律師
上列被告因過失致死等案件，經檢察官提起公訴（97年度調偵字
第50號），被告於本院準備程序中就被訴事實為有罪之陳述，經
本院裁定依簡式審判程序審理，判決如下：
    主  文
丙○○過失致人於死，處有期徒刑壹年。緩刑肆年。緩刑期間付
保護管束，並應向指定之公益團體、地方自治團體或社區提供貳
佰肆拾小時之義務勞務。
    事  實
一、丙○○領有普通小型車駕駛執照，於民國96年10月12日晚間
    11時25分許，駕駛車牌號碼ZS─2763號自用小客車，沿屏東
    縣九如鄉○○○○○道由東往西方向行駛，途經該路（路口
    號誌為閃光紅燈）與後庄路交岔路口（交岔路口號誌為閃光
    黃燈）時。丙○○本應注意閃光紅燈表示停車再開，車輛應
    減速接近，先停止於交岔路口前，確認幹道車優先通行後認
    為安全時，方得續行，而依當時情形天氣晴朗、夜間有照明
    光線充足、路面乾燥、狀況良好、無缺陷及障礙、視距良好
    ，並無不能注意之情事，竟疏未注意應先停止於交岔路口前
    ，即貿然以時速50公里至60公里之速度向前行駛，適有林德
    正駕駛車牌號碼2756─PA號自用小客車附載其妻乙○○，亦
    沿屏東縣九如鄉○○路由北往南方向行駛，行經該閃光黃燈
    岔路口時，亦疏未注意車前狀況，致丙○○所駕駛之自用小
    客車前車頭撞擊林德正駕駛之上開自用小客車左側車身，造
    成林德正受有左側股骨骨折、胸部外傷併血胸、主動脈斷裂
    等傷害，經送高雄醫學大學附設中和紀念醫院救治，乙○○
    受有頭部外傷併腦震盪、左胸挫傷併第9 、10、11根肋骨骨
    折、血胸、腹部鈍傷、背部鈍傷、左側腎臟撕裂傷併腹部出
    血及右手肘關節脫臼等傷害，經送寶建醫療社團法人寶建醫
    院救治，丙○○受有胸骨骨折之傷害，經送財團法人屏東基
    督教醫院救治，另經警於97年10月13日凌晨0 時57分許，檢
    測呼氣酒精濃度達每公升0.21毫克（MG/L）（公共危險部分
    另經檢察官為不起訴處分），林德正延至96年11月4 日下午
    11 時30 分許，因上開車禍之傷勢引發低血容性休克併心肺
    衰竭死亡。
二、案經丙○○自首暨林德正之父甲○○與乙○○訴由屏東縣警
    察局里港分局報告台灣屏東地方法院檢察署檢察官偵查起訴
    。
    理  由
一、本案被告所犯並非法定刑為死刑、無期徒刑或最輕本刑3 年
    以上有期徒刑之罪，亦非高等法院管轄第一審之案件，而被
    告於本院準備程序中就被訴事實為有罪之陳述，本院乃裁定
    進行簡式審判程序。又簡式審判程序之證據調查，依刑事訴
    訟法第273 條之2 規定，不受同法第159 條第1 項審判外陳
    述排除之限制，再被告對於卷內之各項證據，亦不爭執證據
    能力，故卷內所列之各項證據，自得作為證據，先予敘明。
二、上揭犯罪事實，業據被告丙○○坦承不諱，並有道路交通事
    故調查報告表(一)、(二)、寶建醫院診斷證明書、財團法人屏東
    基督教醫院診斷證明書、高雄醫學大學附設中和紀念醫院疑
    非病死病歷摘要報告表、現場照片12張附卷足憑。又本件車
    禍被害人林正德因此車禍死亡，亦經檢察官督同法醫師相驗
    屬實，製有相驗筆錄、相驗屍體證明書、驗斷書在卷可憑。
    再本件車禍之肇事原因，經台灣省高屏澎區車輛行車事故鑑
    定委員會鑑定後，亦認定被告酒後駕駛小客車支線未讓幹線
    道車先行為肇事主因，被害人林德正駕駛小客車行經閃光黃
    燈岔路口時，未注意車前狀況為肇事次因，此有該委員會於
    96 年12 月19日，以高屏澎鑑字第960855號函附之鑑定意見
    書一份在卷可參。按閃光黃燈表示警告車輛應減速接近，注
    意安全，小心通過。閃光紅燈表示停車再開，車輛應減速接
    近，先停止於交岔路口前，讓幹道車優先通行後認為安全時
    ，方得續行，道路交通標誌標線號誌設置規則第211 條第1
    款、第2 款定有明文，被告於上揭時間、地點駕駛小客車，
    應注意遵守道路交通標誌標線號誌設置規則之上開規定，且
    依當時情形並無不能注意之情事，竟疏未先行停止，即貿然
    以時速50公里至60公里之速度向前行駛，致其所駕駛之自用
    小客車撞擊林德正駕駛之自用小客車，造成林德正死亡，乙
    ○○受有傷害，被告顯有過失，且其過失行為與林德正因而
    死亡，乙○○因而受有傷害間，具有相當因果關係，又縱林
    德正駕駛自用小客車行經閃光黃燈岔路口未注意車前狀況為
    肇事次因，亦無解被告之過失罪責，從而，被告過失致人於
    死罪與過失傷害罪應堪認定。
三、核被告所為係犯刑法276 條第1 項之過失致人於死罪與刑法
    第284 條第1 項前段之過失傷害罪。被告一行為觸犯數罪名
    ，依刑法第55條前段之規定，應從一重論以被告過失致人於
    死罪。又被告於犯罪被發覺前，於處理員警到場處理時，在
    場向員警坦承犯罪事實而接受裁判，此有屏東縣警察局里港
    分局道路交通事故肇事人自首情形紀錄表1 紙在卷可稽，合
    於自首要件，為鼓勵被告自首犯行，勇於面對刑事責任，爰
    依刑法第62條前段之規定，減輕其刑。爰審酌被告並未有任
    何犯罪前科紀錄，有臺灣高等法院被告前案紀錄表在卷可稽
    ，素行良好，且本件車禍經臺灣省高屏區車輛行車事故鑑定
    委員會鑑定結果，被告之過失就本車禍之發生為肇事主因，
    此有鑑定委員會之鑑定意見書在卷可參，足見其於就本件車
    禍事件應負大部分之責任，行為誠屬不該，惟其事後已就過
    失致死部分與被害人家屬達成和解，此有本院96年度交附民
    字第64號卷可稽，復參以被告犯後亦坦承犯行，態度良好等
    一切情狀，量處如主文所示之刑。末查被告前未曾有犯罪前
    科，其因一時疏於注意，以致犯罪，且已坦承犯行，並就過
    致死部分與被害人家屬達成和解，故本院認為被告已具悔意
    ，無再犯之虞，應無再使被告接受刑罰制裁之必要，因此上
    述之宣告刑，以暫不執行為適當，爰併予宣告緩刑4 年，以
    啟自新。又斟酌被告犯罪之情節，為促使其日後更珍重人群
    之生命、身體及財產安全，另依刑法第74條第2 項第5 款規
    定，命其向指定之公益團體、地方自治團體或社區提供240
    小時之義務勞務，並依刑法第93條第1 項第2 款規定，宣告
    於緩刑期間付保護管束。
據上論斷，應依刑事訴訟法第273 條之1 第1 項第284 條之1 、
第299 條第1 項前段，刑法第276 條第1 項、第284 條第1 項、
第55條、第62條、第74條第1 項第1 款、第2 項第5 款、第93條
第1 項第2 款，刑法施行法第1 條之1 ，判決如主文。
本案經檢察官李賜隆到庭執行職務
中    華    民    國    97    年    7     月    7     日
                  刑事第四庭    法  官  王炳人
以上正本證明與原本無異。
如不服本判決應於收受本判決送達後十日內向本院提出上訴書狀，
其未敘述上訴理由者，並得於提起上訴後十日內向本院補提理由
書狀（均須按他造當事人之人數附繕本）「切勿逕送上級法院」
中    華    民    國    97    年    7     月    8     日
                                書記官  潘豐益
附錄本判決論罪科刑法條全文
中華民國刑法第276條第1項
（過失致死罪）
因過失致人於死者，處2 年以下有期徒刑、拘役或2 千元以下罰
金。
中華民國刑法第284條第1項
（過失傷害罪）
因過失傷害人者，處 6 月以下有期徒刑、拘役或 5 百元以下罰
金，致重傷者，處1 年以下有期徒刑、拘役或5 百元以下罰金。


司法院資訊處製作；財團法人民間司法改革基金會備份。
